【裁判字號】    97,交聲,4
【裁判日期】    970304
【裁判案由】    違反道路交通管理處罰條例聲明異議
【裁判全文】
福建金門地方法院交通事件裁定           97年度交聲字第4號
移送機關    金門縣公路監理所
異  議  人  甲○○
上列受處分人因違反道路交通管理處罰條例案件，對於金門縣公
路監理所民國97年1月24 日金監裁字第裁36-A00WK1298號裁決處
分聲明異議，本院裁定如下：
    主  文
異議駁回。
    理  由
一、原處分機關金門縣公路監理所移送意旨略以：異議人即受處
    分人甲○○於民國96年11月25日16時10分，駕駛車牌號碼19
    65－PK號自小客車，沿台北市○○○路 (東往西)行駛至南
    京東路5段291巷口時，未依路口懸掛之「禁止左轉」標誌牌
    面指示行車，逕自迴轉南京東路往東行駛，違反道路交通管
    理處罰條例第49條第1項第3款：「在禁止左轉路段迴車」，
    經台北市政府警察局松山分局執勤員警攔停告發，原處分機
    關乃依道路交通管理處罰條例第49條第3款、第63條及違反
    道路交通管理事件統一裁罰基準及處理細則43條及第44條之
    規定，於97年1月24日金監裁字第裁36-A00WK1 298號裁決書
    裁處受處分人罰鍰新臺幣(下同)900元，並記違規點數1點。
二、聲明異議意旨略以：告發地點只有禁止左轉的標示，並沒有
    禁止迴轉，而在另1地點同為捷運松山線施工地，松山車站
    南港路八德路交叉路口，就設置有禁止左轉及迴轉，以上告
    發如能成立，那全中華民國就都不需要禁止迴轉的標示，而
    且捷運施工標示難免引人誤解，員警開單輕重衡量全在一己
    ，人民只能默默接受嗎？從而，異議人不服原裁處，而提起
    本件異議。
三、按汽車迴車時，應依左列規定：「三、禁止左轉路段，不得
    迴車」；又汽車駕駛人在禁止左轉路段迴車，處600元以上
    1,800元以下罰鍰，並記違規點數1點，道路交通安全規則第
    106條第3款、道路交通管理處罰條例第49條第3款及第63條
    第1項第1款分別定有明文。
四、經查，受處分人即異議人甲○○固不否認有於96年11月25日
    16時10分，駕駛車牌號碼1965－PK號自小客車，沿台北市○
    ○○路 (東往西)行駛至南京東路5段291巷口時，於設有禁
    止左轉標示牌處，逕自迴轉南京東路往東行駛，惟辯稱：告
    發地點只有禁止左轉的標示，並沒有禁止迴轉云云。然查，
    異議人既不否認告發地點係設有禁止左轉標示之路段，則其
    在設有禁止左轉之路口迴車，不論該處是否另設有禁止迴車
    之標誌，即已違反上揭道路交通管理處罰條例第49條第3款
    之規定。原處分機關依舉發單位之舉發，依道路交通管理處
    罰條例第49條第3款、第63條及違反道路交通管理事件統一
    裁罰基準及處理細則43條及第44條之規定，裁處異議人罰鍰
    900元，並記違規點數1點之處分，於法並無不合。
五、綜上所述，受處分人即異議人甲○○於前述時、地，駕駛自
    小客車行經設有禁止左轉標誌之路口迴車之違規事實既可認
    定，則原處分機關即金門縣公路監理所引用前述道路交通管
    理處罰條例第49條第3款、第63條及違反道路交通管理事件
    統一裁罰基準及處理細則43條及第44條之規定，裁處異議人
    罰鍰900元，並記違規點數1點，於法尚難認為有何不當。至
    本件異議內容，經核並無理由，故應予以駁回。
六、據上論斷，應依道路交通案件處理辦法第19條，裁定如主文
    。
中    華    民    國    97    年    3     月    4     日
                              交通法庭法  官  鄭銘仁
以上正本證明與原本無異
如不服本裁定應於送達後5日內向本院提出抗告狀
                                      書記官  許永溪
中    華    民    國    97    年    3     月    5     日


司法院資訊處製作；財團法人民間司法改革基金會備份。
